臺灣高等法院高雄分院民事判決
110年度勞上易字第123號
上  訴  人  台灣中油股份有限公司

法定代理人  李順欽  
訴訟代理人  周中臣律師
被 上訴 人  方文俊  
            顏主雲  
            黃逢有  
            藍燕國  
            尚曉㠏  
            鍾進卿  
            邱文鎮  
共      同
訴訟代理人  張弘康律師
上列當事人間請求給付退休金差額事件，上訴人對於中華民國11
0年10月15日臺灣橋頭地方法院110年度勞訴字第132號第一審判
決提起上訴，本院於110年12月29日言詞辯論終結，判決如下：
    主      文
上訴駁回。
第二審訴訟費用由上訴人負擔。
    事實及理由
一、按第二審判決書內應記載之事實，得引用第一審判決。當事
    人提出新攻擊或防禦方法者，應併記載之。判決書內應記載
    之理由，如第二審關於攻擊或防禦方法之意見及法律上之意
    見與第一審判決相同者，得引用之；如有不同者，應另行記
    載。關於當事人提出新攻擊或防禦方法之意見，應併記載之
    ，民事訴訟法第454條第1項、第2項分別定有明文。本件兩
    造之聲明及陳述、不爭執事項與爭點、本院認定之事實與理
    由與第一審判決相同，均引用之。
二、又上訴人於本院另辯稱：原判決未審酌對系爭夜點費歷史沿
    革，係上訴人早期考量值夜班勞工生理上有進食之必要，本
    諸體恤之目的，所為恩惠性、鼓勵性給與，與勞務並無對價
    關係云云。
三、本院之判斷：
  ㈠本院認上訴人之上訴為無理由，除後述部分外，餘引用原判
    決之記載。
  ㈡上訴人辯稱：原判決未審酌對系爭夜點費歷史沿革，其與勞
    務並無對價關係。惟查綜合考量系爭夜點費發放之沿革，可
    知系爭夜點費不具經常性給付性質，非勞務對價，非屬工資
    ，屬恩惠性給與云云。然依勞動基準法第2條第3款就工資所
    為定義，勞工只須符合因工作而獲得之報酬，不論以現金或
    實物等方式給付之經常性給與均屬之，足見實物給與亦在工
    資之涵攝範圍內，縱使系爭夜點費之沿革係由給與實物改為
    給與現金，因兩造之勞動契約內容，已知悉工作型態為三班
    制輪班，並均知有輪值大夜班、小夜班者即固定可預期獲得
    一定之系爭夜點費。可見就上訴人而言，早已明確認知在被
    上訴人提供大夜班、小夜班之勞務時，即有給付系爭夜點費
    之義務，而被上訴人亦認知若輪值大夜、小夜班，即可領取
    系爭夜點費，不因作業種類而有差別，此為兩造所不爭執（
    見原審卷第98頁至第99頁）。足認系爭夜點費之支領兩造均
    有合意，且於固定輪班工作型態下已具有「勞務對價性」及
    「經常性給與」之性質，自屬工資之一部，得將系爭夜點費
    併予計入平均工資之範圍。
四、綜上所述，被上訴人依勞動基準法第55條、第84條之2、台
    灣省工廠工人退休規則第9條第1項、第10條及等規定，請求
    上訴人給付各如原判決附表「應補發退休金」欄所示之金額
    ，及自原判決附表「利息起算日」欄所示之日起至清償日止
    ，按週年利率5%計算之利息，為有理由，應予准許。原審判
    命上訴人如數給付，並無違誤。上訴意旨指摘原判決不當，
    求予廢棄改判，為無理由，應予駁回。
五、據上論結，本件上訴為無理由，爰判決如主文。
中　　華　　民　　國　　110 　年　　12　　月　　30　　日
                          勞動法庭
                                  審判長法官  謝靜雯 
                                  法      官  洪能超
                                  法      官  劉傑民
以上正本證明與原本無異。
本件不得上訴。
中　　華　　民　　國　　110 　年　　12　　月　　30　　日
                                      書記官  林家煜